# 收购股权产生的商誉后续处理问题

提问人：鞋 带 松了 时间：2022-03-05 16:23:54
因第一次实操遇到这种情况不确定，故请教陈版主
背景为地产行业相关的处理：假设A公司于 2019 年收购B公司（由于收购B形成商誉较特殊，产生的商誉主要是由土地形成，而土地会随公司的开发进度结转实现利润，所以收购B形成的商誉按开发销售进度分摊计算。），C属于B公司的全资子公司， 2022 年集团层面将B公司无偿划分给D公司（与A公司属于同控主体）并表。
问题： 1 、原A公司收购B公司产生的商誉（历年已摊销剩余的商誉），在 2022 年B公司划分给D公司并表后是否需要延续在D公司层面体现存在？
2 、B公司账面的土地已于 2022 年转给C公司，而C公司于 2022 年丧控处理，此处对原本A公司收购B公司时产生的剩余商誉如何处理?个人认为收购时产生的商誉系因土地形成，则土地已经转让且跟土地持有公司的股权不存在并表关系，是否应结合实际提土地转让时点、C公司股权丧控时点（土地在公司C股权处理前已转至C公司）在D公司层面处理?
辛苦陈版主！

回答人：chenyiwei
“由于收购B形成商誉较特殊，产生的商誉主要是由土地形成，而土地会随公司的开发进度结转实现利润，所以收购B形成的商誉按开发销售进度分摊计算”：这种情况是否表明B不构成“业务”，A收购B不应形成商誉，而应将全部增值额均归入土地价值？
建议重新考虑这个问题，必要时进行前期差错更正。更正后将商誉改为并入合并报表层面的土地价值，相应地你的问题也就不存在了。